ἄγχομαι:
    root1: ἀγχ
    A: ἠγξ

ἀπάγχομαι:
    inherit: ἄγχομαι
    prefix: ἀπό

ἀλείφω:
    root1: ἀλειφ
    P: ἀλειφ
    I: ἠλειφ
    A: ἠλειψ
    AN: ἀλειψ

ἁλιεύω:
    root1: ἁλιευ
    P: ἁλιευ

ἅπτω:
    root1: ἁπτ
    P: ἁπτ
    A: $ἡψ
    AN: ἁψ
    AP: ἡφθη!

ἀνάπτω:
    inherit: ἅπτω
    prefix: ἀνά

καθάπτω:
    inherit: ἅπτω
    prefix: κατά

ἀρέσκω:
    root1: ἀρεσκ
    P: ἀρεσκ
    I: ἠρεσκ
    A: ἠρεσ
    AN: ἀρεσ

ἀρτίζω:
    class: 0b
    root1: ἀρτιζ
    P: ἀρτιζ
    F: ἀρτισ
    A: ἠρτισ
    AN: ἀρτῐσ
    XM: ἠρτῐ  # @@@

ἐξαρτίζω:
    inherit: ἀρτίζω
    prefix: ἐκ

καταρτίζω:
    inherit: ἀρτίζω
    prefix: κατά

προκαταρτίζω:
    inherit: ἀρτίζω
    prefix: πρό+κατά

ἀρτύω:
    root1: ἀρτυ
    P: ἀρτυ
    F: ἀρτυσ
    FP: ἀρτυθησ

ἄρχω:
    root1: ἀρχ
    P: ἀρχ
    I: $ἠρχ
    F: ἀρξ
    A: ἠρξ
    AN: ἀρξ

ἀστράπτω:
    root1: ἀστραπτ
    A: ἠστραψ
    AN: ἀστρᾰψ
